# 求问，企业的住房基金和房屋维修基金户受限吗？

提问人：512807790 时间：2020-02-13 15:59:00
版主您好，遇到了客户有住房基金和房屋维修基金户，涉及到房屋维修什么的满足支付条件的事项发生才能支付，其他用途是不可以支取的，请问下这种应该列示在哪里?属于受限制的其他货币资金吗？谢谢陈版！！！

回答人：chenyiwei
这类项目虽然有限定的用途，但在该用途的范围内，企业可以自主决定其使用，并未被冻结或查封，所以不属于受限资产。一般可以列报在其他货币资金中。